【裁判字號】    95,聲,2686
【裁判日期】    951127
【裁判案由】    停止執行
【裁判全文】
臺灣臺中地方法院民事裁定              95年度聲字第2686號
聲  請  人  乙○○
相  對  人  台中商業銀行股份有限公司
法定代理人  甲○○
上列當事人間聲請停止執行事件，本院裁定如下：
    主      文
聲請人供擔保新臺幣壹佰零柒萬捌仟捌佰伍拾柒元後，本院九十
五年度執字第三九○七號執行事件之強制執行程序，於本院九十
五年度訴字第三一八四號債務人異議之訴事件判決確定、和解或
撤回起訴前應暫予停止。
    理      由
一、按有回復原狀之聲請或提起再審或異議之訴，或對於和解為
    繼續審判之請求，或提起宣告調解無效之訴，撤銷調解之訴
    ，或對於許可強制執行之裁定提起抗告時，法院因必要情形
    ，或依聲請定相當並確實之擔保，得為停止強制執行之裁定
    ，強制執行法第18條第2 項，定有明文。又法院依強制執行
    法第18條第2 項定擔保金額而准許停止強制執行之裁定者，
    該項擔保係備供債權人因停止執行所受損害之賠償，其數額
    應依標的物停止執行後，債權人未能即時受償或利用該標的
    物所受之損害額，或其因另供擔保強制執行所受之損害額定
    之，非以標的物之價值或其債權額為依據（最高法院91年度
    臺抗字第429號、87年度臺抗字第580號、87年度台抗字第52
    9號、86年度臺抗字第442號裁定意旨參照）。
二、本件聲請人以其向本院提起第三人異議之訴事件為理由，聲
    請裁定停止本院95年度執字第3907號執行事件（下稱系爭執
    行事件）。經查，(1)聲請人就上開強制執行事件，其中執行
    拍賣之建物（即門牌號碼：台中縣大肚鄉○○路○段428 巷9
    弄15之2 號房屋）（未經保存登記），以其為所有權人為由
    ，提起第三人異議之訴，經本院95年度訴字第3184號受理在
    案，則聲請人以其已提起第三人異議之訴為由，依強制執行
    法第18條第2 項之規定，聲請供擔保停止強制執行，即屬有
    據。(2)本件相對人請求強制執行之執行名義所示債權金額為
    新台幣（下同）4,979,340 元及利息、違約金，業經本院依
    職權調取該強制執行案卷查明無誤，則相對人因停止執行所
    受之損失，自為相對人遲延收取期間內，依債權數額所計算
    法定利息之損失。(3)本案訴訟至三審終結確定之期間可推定
    為4年4個月（參照各級法院辦案期限實施要點第2 條規定：
    民事通常程序第一審審判案件期限1年4個月、民事第二審審
    判案件期限2年、民事第三審審判案件期限1年），依此計算
    ，則相對人因停止強制執行未能即時受償之可能損失金額為
    1,078,857元（計算式如下：4,979,340元×5％×（4年＋4/
    12）＝1,078,857 元）。是本院認為聲請人應提供之擔保金
    以1,078,857元為適當，爰裁定如主文第1項所示。
三、爰依強制執行法第18條第2項，裁定如主文。
中    華    民    國    95    年    11    月    27    日
                  民事第四庭  法  官  陳添喜
上為正本係照原本作成。
如不服本裁定應於送達後10日內向本院提出抗告狀，並繳納抗告
費新臺幣1,000元。
中    華    民    國    95    年    11    月    27    日
                              書記官


司法院資訊處製作；財團法人民間司法改革基金會備份。
